【裁判字號】    96,抗,183
【裁判日期】    970430
【裁判案由】    緊急處分
【裁判全文】
臺灣臺北地方法院民事裁定               96年度抗字第183號
再  抗告人  德寶營造股份有限公司
法定代理人  丙○○
            乙○○
            甲○○
非訟代理人  蔡銘書律師
上列再抗告人因緊急處分事件，對於民國97年3月5日本院所為之
96年度抗字第183號裁定提起再抗告，本院裁定如下：
    主  文
再抗告駁回。
再抗告程序費用新臺幣壹仟元由再抗告人負擔。
    理  由
一按對於抗告法院之裁定再為抗告，僅得以其適用法規顯有錯誤
  為理由，並經原法院之許可者為限；前項許可，以原裁定所涉
  及之法律見解具有原則上之重要性為限；為裁判之原法院認為
  不應許可者，應以裁定駁回其抗告，此觀非訟事件法第45條第
  3項、第4項、同條第5項準用民事訴訟法第436條之3第3項之規
  定即明。而所謂適用法規顯有錯誤，係指確定裁判所適用之法
  規顯然不合於法律規定，或與現尚有效之判例、解釋顯然違反
  者而言，不包括認定事實錯誤、取捨證據失當、判決不備理由
  及在學說上諸說併存致發生法律上見解歧異等情形在內。至所
  謂原則上之重要性，係指該再抗告事件所涉及之法律問題，意
  義重大而有加以闡釋之必要者而言。
二本件再抗告意旨略以：
  (一)伊之所以陷入營運困難，係因工程款項未能及時收回，致資
    金缺口擴大，是伊欲重建更生，首要者乃彌補短期資金缺口
    ，以供將未完成工程完工，藉以創造利潤以償債，並加速其
    他工程款項之回收，如能於重整程序中申請於櫃檯買賣股票
    交易，勢必為吸引投資者出資之重要誘因，為向櫃檯買賣中
    心提出申請，以利重整計畫之提出及執行，乃聲請撤銷或解
    除禁止記名式股票轉讓之限制。
  (二)伊於95年6月5日聲請重整同時為緊急處分之聲請時，股票交
    易價格每股為新台幣（下同）1.54元，同年7月5日獲緊急保
    全處分裁定時，收盤價為每股0.82元，據伊截至95年第3 季
    之財務報表，資產重估結果，每股淨值為1.09元，可見伊之
    股價為是場所低估，如恢復交易，應不致發生股票價格跌落
    而有礙重整之情事。
  (三)伊業經裁定重整，公司業務之經營及財產之管理處分權已移
    屬重整人，且記名式股票股東之變動，並不影響重整表決權
    之安定性；又伊經公告准予重整為投資大眾所週知，於交易
    安全不生影響，且如伊能就由申請櫃檯買賣股票之交易，吸
    引投資者出資，對重整實有莫大益處，故恢復正常櫃檯買賣
    股票之交易，對重整程序有必要性及價值性。
  (四)如欲預防董監利用轉讓持股二分之一以上以逃避責任之問題
    ，則禁止董監轉讓持股即可，並無須全面禁止公司股東轉讓
    股票，況且此一問題在伊並未發生，如不准撤銷此部分限制
    ，顯有礙股票之流動性，也有違公開發行公司股票應具流動
    性、變現性之本質。何況依現行規定，上市股票一經禁止轉
    讓，根據「台灣證券交易所股份有限公司營業細則」第50條
    規定，應由台灣證券交易所依證券交易法第147條規定報經
    主管機關核准後停止其買賣，或得由上市公司依上開營業細
    則第50條之1第2項規定申請終止上市，基此，在股票將停止
    買賣或將終止上市之壓力下，該公司股票必狂跌不已，其結
    果與防杜股票慘跌之目的相違等語。
三經查再抗告意旨僅重述其抗告理由，並未具體說明原裁定有何
  適用法規顯有錯誤之情事，且原裁定所涉及之法律問題，亦無
  意義重大而有闡釋必要之原則上重要性，揆諸前開說明，本件
  再抗告為不合法，應予駁回，爰裁定如主文。
中    華    民    國    97    年    4     月    30    日
                  民事第六庭審判長法  官  張競文
                                  法  官  許純芳
                                  法  官  陳婷玉
以上正本係照原本作成。
如對本裁定抗告，須於裁定送達後十日之不變期間內，向本院提
出抗告狀。
中    華    民    國    97    年    4     月    30    日
                                  書記官  詹雪娥


司法院資訊處製作；財團法人民間司法改革基金會備份。
